【裁判字號】    94,簡上,190
【裁判日期】    950120
【裁判案由】    竊盜
【裁判全文】
臺灣雲林地方法院刑事判決             94年度簡上字第190號
上  訴  人
即  被  告  甲○○
上列被告因竊盜案件，不服本院94年度虎簡字第187 號中華民國
94年10月25日刑事簡易判決（台灣雲林地方法院檢察署94年度偵
字第1390號），提起上訴，本院管轄之第二審合議庭判決如下：
    主  文
原判決撤銷。
甲○○竊盜，累犯，處拘役伍拾玖日，如易科罰金，以佰元折
算壹日。
    事  實
一、甲○○前於民國89年間，因竊盜案件，經臺灣南投地方法院
    以89年度投刑簡字第228 號判處有期徒刑7 月，緩刑4 年，
    緩刑期間內交付保護管束確定。復於緩刑期間內，因竊盜案
    件，經本院北港簡易庭於91年10月28日以91港簡字第183 號
    判處有期徒刑4 月，如易科罰金，以300 元折算1 日確定，
    前開緩刑遭撤銷，2 罪接續執行，於93年5 月14日執行完畢
    出監。詎仍不知悔改，意圖為自己不法之所有，於94年3 月
    21日17時許，在雲林縣二崙鄉154 甲號公路6 公里200 公尺
    處，徒手竊取公路總局第五養護工程處之標示桿1 支，得手
    後置放於其所有無牌照自小貨車上，欲離去之際，為民眾報
    警，當場查獲。
二、案經雲林縣警察局臺西分局報請台灣雲林地方法院檢察署檢
    察官偵查後聲請簡易判決處刑。
    理  由
一、上揭事實，業據被告甲○○於警詢及檢察官訊問時坦承不諱
    ，並有公路總局第五區養護工程處斗南工務段副段長乙○○
    立具之贓物保管單1 紙及現場照片6 張在卷可稽。至於被告
    上訴意旨否認犯罪，辯稱：伊駕車行經該處，見水溝內有1
    支鐵桿，發現會妨礙排水，便將鐵桿拿起，放在車上，欲丟
    棄在空曠處云云。然被告移動標示桿的目的，若係為排水目
    的，則直接將標示桿移至他處，以不妨礙排水之限度即可。
    而被告竟將該標示桿搬至自小貨車上。顯然，被告搬移標示
    桿之目的，並非在避免妨礙水流，而係為自己不法所有。是
    被告於本院所辯，為卸責之詞，甚難採信。綜上，本件事證
    明確，被告犯行，堪以認定。
二、核被告所為，係犯刑法第320 條第1 項普通竊盜罪。又被告
    前於89年間，因竊盜案件，經法院以89年度投刑簡字第228
    號判處有期徒刑7 月，緩刑4 年，緩刑期間內交付保護管束
    確定。復於緩刑期間內，因竊盜案件，經本院北港簡易庭於
    91年10月28日以91港簡字第183 號判處有期徒刑4 月，如易
    科罰金，以300 元折算1 日確定，前開緩刑遭撤銷，2 罪接
    續執行，於93年5 月14日執行完畢出監，有臺灣高等法院被
    告前案紀錄表在卷可稽。茲被告於有期徒刑執行完畢後，5
    年內，再犯本件有期徒刑以上之罪，為累犯，應依刑法第47
    條規定，加重其刑。
三、原審以被告罪證明確，因予論罪科刑，固非無見。惟查刑事
    審判之量刑，在於實現刑罰權之分配正義，故法院對有罪被
    告科刑，應符合罪刑相當原則，使罪當其刑，以契合人民法
    律感情，此所以刑法第57條明定科刑時所應審酌一切情狀，
    尤應注意該條所列各款事項，以為科刑輕重之標準。查，遭
    竊之標誌桿，原位於水溝內，被告獨力將標誌桿搬至自小貨
    車上，以致於地上留有污水痕跡之事實，有卷附現場照片在
    卷可稽（詳警卷6 頁）。再參以證人乙○○於警詢供稱：（
    問：被竊標誌桿現值多少？）曾有被不名人士撞倒過，…如
    以廢鐵計算，乙枝約400 公斤，每公斤約6 元，共2,400 元
    許等語（詳警卷2 頁）。是以，上開標示桿遭不明人士撞倒
    後成為廢鐵，已失其原本效用，僅能售予資源回收業者，價
    值不高。被告固然破壞財產法益，但實際上所造成之損害有
    限。原審對被告科以有期徒刑4 月，如易科罰金，以300 元
    折算1 日之刑，仍嫌過重。上訴人上訴意旨，指摘原判決量
    刑過重，為有理由，自應由本院將原判決撤銷改判。爰審酌
    上揭各情，及被告犯後否認犯行等一切情狀，量處如主文第
    2 項所示之刑，併諭知如易科罰金，以300 元折算1 日之標
    準。
據上論斷，應依刑事訴訟法第455 條之1 第3 項、第369 條第1
項前段、第364 條、第299 條第1 項前段，刑法第320 條第1 項
、第47條、第41條第1 項前段，罰金罰鍰提高標準條例第1 條前
段、第2 條，判決如主文。
本案經檢察官丙○○到庭執行職務
中    華    民    國    95    年    1     月    20    日
                  刑事第二庭    審判長法  官  林  輝  煌
                                      法  官  李  明  鴻
                                      法  官  柯  志  民
以上正本證明與原本無異。
不得上訴。
                                      書記官  魏  輝  碩
中    華    民    國    95    年    1     月    20    日
論罪之法條全文：
刑法第320條
意圖為自己或第三人不法之所有，而竊取他人之動產者，為竊盜
罪，處五年以下有期徒刑、拘役或五百元以下罰金。
意圖為自己或第三人不法之利益，而竊佔他人之不動產者，依前
項之規定處斷。
前二項之未遂犯罰之。


司法院資訊處製作；財團法人民間司法改革基金會備份。
